臺灣新竹地方法院刑事判決　　　　　　　 94年度易字第473號
公　訴　人　臺灣新竹地方法院檢察署檢察官
被　　　告　甲○○
上列被告因竊盜案件，經檢察官聲請簡易判決處刑（94年度偵字
第2257、2586號），本院竹北簡易庭認不宜適用簡易程序，簽由
本院改依通常程序審理，被告於準備程序中為認罪之表示，經合
議庭評議後依簡式審判程序判決如下：
    主  文
甲○○共同連續攜帶兇器踰越牆垣竊盜，累犯，處有期徒刑壹年
。
    事  實
一、甲○○於民國91年間，因犯竊盜罪，經臺灣桃園地方法院中
    壢簡易庭於91年12月13日以91年度壢簡字第1398號刑事簡易
    判決判處有期徒刑2月確定，於92年5月1日易科罰金執行完
    畢，詎其仍不知悔改。甲○○因其所經營之檳榔生意不佳，
    缺錢花用，竟基於意圖為自己不法所有之概括犯意，分別於
    ：（一）94年4月17日下午3時許，前往新竹縣關西鎮○○里
    ○○街88號，先以投擲石塊破壞1樓窗戶之方式確認有無人
    在家（毀損部分未據告訴），再持路邊隨手拾得，客觀上足
    以攻擊人之身體、生命，具有危險性，可資為兇器使用，長
    約30公分之梅花扳手1支（已丟棄），以該梅花扳手將上址1
    樓鐵窗之螺絲拆卸破壞後進入屋內（侵入住宅部分未據告訴
    ），徒手竊取王芊云所有之PHILIPS牌630型行動電話1支（
    序號為000000000000000號）、護照1本、項鍊3條、耳環約
    10 副、電腦主機及液晶螢幕各1臺、銅幣2枚、玉手鐲2只、
    紫、黃及粉紅水晶等物（價值約新臺幣20萬元），得手後並
    將其所使用之門號0000000000號行動電話SIM卡，插入上開
    竊得之行動電話供作己用，餘均丟棄於新竹縣關西鎮東光橋
    下；（二）又甲○○、葉爾祥（由檢察官以94年度偵字第32
    92號另案偵查）共同基於意圖為自己不法所有之犯意聯絡，
    於94年4月22日晚上6時30分許，甲○○駕駛車號6P-3195號
    自小客貨車，至葉爾祥位於桃園縣龍潭鄉○○路之宿舍搭載
    葉爾祥，前往設於桃園縣龍潭鄉○○村○○路582號，葉爾
    祥所任職中佑公司所承攬工程所在之中華映管股份有限公司
    ，由葉爾祥攜帶內裝有入廠證、無塵衣、無塵鞋、紅柄圓頭
    十字起子及類似刀片等工具之白色袋子，以翻越圍牆之方式
    進入上開公司工地，竊取邱新發所持有保管，為統威工程有
    限公司所有之低壓電纜線後自圍牆內拋出，再由甲○○在圍
    牆外綑綁裝車，總計竊得低壓電纜線30公尺（重80公斤，價
    值約新臺幣8千元），得手後擬變賣，再由2人均分所得。嗣
    分別於（一）94年5月4日下午2時許，在其位於新竹縣關西
    鎮○○里○○街303號住處；（二）94年4月23日上午7時許
    ，在新竹縣關西鎮○○里○○道路旁為警查獲，始得悉上情
    。
二、案經新竹縣警察局新埔分局報請臺灣新竹地方法院檢察署檢
    察官偵查後聲請簡易判決處刑，並由本院改依通常程序審理
    。
    理  由
一、本件被告甲○○所犯連續加重竊盜罪，非死刑、無期徒刑、
    最輕本刑為三年以上有期徒刑之罪，或非高等法院管轄第一
    審之案件，被告於本院準備程序進行中，就被訴事實為有罪
    之陳述，經本院合議庭認合於新修正刑事訴訟法第273條之1
    之規定，裁定進行簡式審判程序，合先敘明。
二、上開犯罪事實，業據被告甲○○於警、偵訊及本院行準備程
    序、簡式審判程序時均坦承不諱，並經被害人王芊云、證人
    即統威工程有限公司之工程師邱新發於警訊中指訴歷歷（見
    偵字第2586號偵查卷第12至15頁、偵字第2257號偵查卷第11
    至13頁），復有通聯調閱查詢單1份、贓物認領保管單2紙、
    照片17幀等在卷可稽（見偵字第2586號偵查卷第16至30頁、
    偵字第2257號偵查卷第16、第21至23、第46至49頁），被告
    之自白核與事實相符，事證明確，犯行堪以認定，應予依法
    論科。
三、按刑法第321條第1項第2款所謂毀越門扇牆垣，係指毀損或
    超越及踰越門扇牆垣而言；又所謂安全設備，係指依社會通
    常觀念足認為防盜之設備而言；再刑法第321條第1項第3款
    攜帶兇器竊盜罪所謂之兇器，其種類並無限制，凡客觀上足
    對人之生命、身體、安全構成威脅，具有危險性之器械均屬
    之，且只需行竊時攜帶此種具有危險性之兇器為已足，並不
    以攜帶之初有行兇之意圖為必要，最高法院22年上字第454
    號、50年臺上字第532號、55年臺上字第547號、79年臺上字
    第5253號判例意旨足參。查被告於本院行簡式審判程序時坦
    認以梅花扳手將被害人王芊云住處鐵窗之螺絲拆卸破壞後入
    內行竊等語（見本院卷第55頁），核與被害人王芊云於警詢
    中指訴竊賊係以破壞一、二樓鐵窗、氣窗之方式等遭竊情節
    大致相符，又鐵窗、氣窗依通常觀念具有防閑作用，為安全
    設備之一種，而梅花扳手既得持以鬆開螺絲，於客觀上當可
    用以攻擊他人，足供兇器使用應屬無訛，再被告復自承上開
    事實欄（二）之竊盜行為，係由共犯葉爾祥自中華映管股份
    有限公司之已上鎖之鐵製側門旁之圍牆翻越入內，該圍牆高
    約178公分等語（見本院卷第56頁），且觀諸卷附照片（見
    偵字第2257號偵查卷第48頁），共犯葉爾祥所攜帶之十字起
    子，金屬部分十分細長，前端尖銳，於客觀上係得持以攻擊
    人身，對人之生命、身體、安全構成威脅，具有相當危險性
    之器械，揆諸前揭判例意旨，自屬刑法第321條第1項第3款
    所稱之兇器。核被告甲○○所為，事實欄（一）部分，係犯
    刑法第321條第1項第2、3款之攜帶兇器毀越安全設備竊盜罪
    ；事實欄（二）部分，係犯刑法第321條第1項第2、3款之攜
    帶兇器踰越牆垣竊盜罪。起訴檢察官認被告就事實欄（一）
    部分，係犯刑法第321條第1項第3款之攜帶兇器竊盜罪；事
    實欄（二）部分，另涉犯刑法第321條第1項第1款之於夜間
    侵入有人居住之建築物竊盜罪，惟查：鐵窗、氣窗依通常觀
    念具有防閑之作用，為安全設備之一種，已如前述，被告以
    梅花扳手拆卸破壞鐵窗等安全設備之方式行竊，係構成刑法
    第321條第1項第2、3款之攜帶兇器毀越安全設備竊盜罪；另
    共犯葉爾祥翻越圍牆後，係在空地上竊取上開電纜線後向外
    拋出，由被告甲○○在圍牆外接應等情，業據被告供承甚明
    ，尚難認其等二人係侵入有人居住之建築物而為該竊盜犯行
    ，起訴檢察官上開主張，容有誤會，此部分已經公訴檢察官
    於蒞庭時當庭更正，附此敘明。被告與共犯葉爾祥就事實欄
    （二）之加重竊盜犯行，有犯意之聯絡及行為之分擔，皆為
    共同正犯。又被告甲○○先後二次加重竊盜犯行，均時間緊
    接，方法相同，觸犯基本構成要件相同之罪名，顯係基於概
    括犯意為之，應依連續犯規定從一情節較重之共同連續攜帶
    兇器踰越牆垣竊盜罪論處，並依法加重其刑。末查被告於91
    年間，因犯竊盜罪，經臺灣桃園地方法院中壢簡易庭於91年
    12月13日以91年度壢簡字第1398號刑事簡易判決判處有期徒
    刑2月確定，於92年5月1日易科罰金執行完畢等情，此有臺
    灣高等法院被告前案紀錄表及臺灣新竹地方法院檢察署刑案
    資料查註記錄表等各1份在卷為憑，其於有期徒刑之執行完
    畢後，5年內再犯本件有期徒刑以上之罪，為累犯，應依刑
    法第47條規定遞加重其刑。爰審酌被告正值壯年，當力圖向
    上，僅因經濟情況不佳缺錢花用，即起意行竊，致他人財產
    法益受損，且行竊時猶攜帶質地堅硬，足以傷害他人身體之
    工具，雖未實際用以攻擊被害人，惟仍對被害人之生命、身
    體、安全造成潛在性威脅，實值非難，兼衡其竊得財物之價
    值，贓物未全數尋回返還被害人，亦未賠償被害人之損失，
    及其犯後坦認犯行，尚有悔意等一切情狀，量處如主文所示
    之刑，以資懲儆。
據上論斷，應依刑事訴訟法第273條之1第1項、第299條第1項前
段，刑法第28條、第56條、第321條第1項第2款、第3款、第47條
，判決如主文。
本案經檢察官魏廷勳到庭執行職務。
中　　華　　民　　國　　94　　年　　10　　月　　19　　日
                        刑事第四庭  法  官   蔡欣怡
以上正本證明與原本無異。
如不服本判決，應於判決送達後10日內向本院提出上訴狀 (應附
繕本 )，上訴於臺灣高等法院。
中　　華　　民　　國　　94　　年　　10　　月　　19　　日
                                    書記官   謝國聖
附錄本案論罪科刑法條全文：
刑法第321條第1項第2、3款
犯竊盜罪而有左列情形之一者，處六月以上五年以下有期徒刑：
二  毀越門扇、牆垣或其他安全設備而犯之者。
三  攜帶兇器而犯之者。
